【裁判字號】    88,交訴,318
【裁判日期】    890727
【裁判案由】    過失致死
【裁判全文】
臺灣臺南地方法院刑事判決                        八十八年度交訴字第三一八號
    公  訴  人  臺灣台南地方法院檢察署檢察官
    被      告  甲○
    選任辯護人  林永發
                郝鳳岐
                嘉益
右列被告因過失致死案件，經檢察官提起公訴 (八十八年度偵字第一二三三○、一三
六九八號），本院判決如左：
    主  文
甲○因過失致人於死，處有期徒刑拾月。
    事  實
一、甲○於民國（下同）八十八年九月十四日中午十二時五十分許，駕駛車牌號碼Ｘ
    Ｙ－６１６５號自用小客車，沿台南市○○○路○段內側快車道由北往南方向行
    駛，行經該路段七十八巷口處左轉彎時，本應注意行經設有閃光號誌肇事岔路口
    為左轉彎時，應行至交岔路口中心處左轉，不得佔用來車道搶先左轉，而依當時
    之情形，並無不能注意之情事，竟疏未注意，適陳李春美騎乘車號ＶＦＷ─４２
    ３號輕型機車行至該肇事處，亦未注意行至設有閃光號誌之路口時，應隨時注意
    車前狀況，致陳李春美所騎乘之機車撞及甲○所駕駛之車輛尾部，使陳李春美受
    有對衝性腦挫傷合併顱內出血、後枕骨部挫裂傷之傷害，經送醫後因傷重不治死
    亡。甲○於肇事後犯罪未被有偵查權之公務員或機關發覺前，向警員自首坦承犯
    行，進而接受裁判。
二、案經甲○自首及臺灣臺南地方法院檢察署檢察官偵查起訴。
     理  由
一、右揭時地駕車發生車禍之事實，業據被告甲○自承不諱，惟否認有何過失，辯稱
    ：當時伊依規定至中心線再左轉，並未看到被害人，是被害人自行從後面擦撞伊
    汽車始人車倒地致死云云。按汽車駕駛人左轉時，應距交岔路口三十公尺前顯示
    方向燈或手勢，行至交岔路口中心處左轉，並不得佔用來車道搶先左轉，道路交
    通安全規則第一０二條第一項第四款定有明文。經查：
１、本件被告於警訊時自承三十公尺遠即看到被害人來車；本院審理時亦自承二車撞
    擊後，伊將車慢慢開到路邊，而現場草圖係警員依據伊之敘述所製作。且警偵訊
    中被告均自承自己有過失等語。按依警卷中草圖所劃之位置，被告左轉時顯然並
    未駛至中心線，即提前左轉；再被告於三十公尺遠即看到被害人，自應依前開規
    定，理讓直行之被害人，不得搶先左轉。而依常理推論，被害人為一老嫗，騎乘
    機車應無飆車之可能，雖被告被撞之車損部位為汽車右後部分，並不得因此即認
    定係被告完成左轉後，被害人始自行撞上，蓋依交通事故調查報告表現場圖觀之
    ，機車之括地痕、血跡均在由東向西之車道上，益證被害人已駛過被告欲左轉之
    由西向東車道，並繼續前行，始遭搶先左轉之被告所撞擊至為明灼。
２、再本件經送台灣省台南區車輛行車事故鑑定委員會及臺灣省車輛行車事故覆議鑑
    定委員會鑑定結果，均認定被告確有左轉不當之過失責任，此有該二委員會八十
    八年十一月一日南鑑字第八八一一二八號及八十九年六月八日府覆議字第八九○
    五七三號鑑定意見書在卷可憑。雖被害人無照騎車及未帶安全帽有違行政規定及
    加重死亡，惟被告之過失並不能因此而解免。復有被害人先生陳財福之指訴、交
    通事故調查報告表一份及現場照片十六幀附卷可稽；而本件車禍被害人確因本件
    車禍受傷死亡，亦經公訴人督同檢驗員相驗屬實，製有相驗筆錄、相驗屍體證明
    書、驗斷書各一紙在卷可憑。本件肇事時、地之天候、路況皆良好，則肇事當時
    ，被告並無不能注意之情事，竟疏未注意以致肇事，其顯有過失甚明。被害人因
    本件車禍死亡，與被告之過失行為間，確有相當因果關係。事證明確，被告過失
    致人於死之犯行洵堪認定。
二、核被告所為係犯刑法第二百七十六條第一項之過失致死罪。其於肇事後犯罪未被
    有偵查權之公務員或機關發覺前，向警方自首坦承犯行，進而接受裁判，有警訊
    筆錄、道路交通事故調查報告表各一件在卷可稽，爰依自首之規定減輕其刑。本
    院審酌被告之品性、過失程度嚴重、犯罪所生危害、犯罪後態度非佳，且尚未與
    被害人家屬新臺幣達成民事和解等一切情狀，量處如主文所示之刑，以示懲儆。
據上論斷，應依刑事訴訟法第二百九十九條第一項前段、刑法第二百七十六條第一項
、第六十二條前段、罰金罰鍰提高標準條例第一條前段，判決如主文。
本案經檢察官胡平貴到庭執行職務
中    華    民    國      八十九      年      七      月      二十七    日
                                臺灣臺南地方法院交通法庭
                                        法  官  張      菁
右正本證明與原本無異。
如不服本判決，應於判決送達後十日內向本院提出上訴狀( 應附繕本 )。
                                        書記官  林  木  村
中    華    民    國      八十九      年      七      月      二十七    日
附錄本案論罪法條：
刑法第二百七十六條第一項
因過失致人於死者，處二年以下有期徒刑、拘役或二千元以下罰金。


司法院資訊處製作；財團法人民間司法改革基金會備份。
